【裁判字號】    97,簡上,124
【裁判日期】    980318
【裁判案由】    公共危險
【裁判全文】
臺灣新竹地方法院刑事判決  97年度簡上字第124號
上  訴  人
即  被  告  甲○○
                      號
上列被告因公共危險案件，不服本院新竹簡易庭97年度竹交簡29
2 號，中華民國97年5 月14日第一審簡易判決（聲請案號：97年
度偵字第2548號），本院管轄第二審之合議庭，判決如下：
    主  文
上訴駁回。
    事  實
一、甲○○於民國97年3 月1 日某時許，在位於新竹市○○路○
    段532 號住處（原審判決誤載為新竹市○○路○段227 號老
    爺大酒店），於飲用加米酒類之藥酒後，已達不能安全駕駛
    動力交通工具之狀況，於同日下午2 時許仍騎乘車牌號碼02
    9 ─BRW 號之重型機車，於同日15時許，行經新竹市○○路
    42號土地公廟前時，不慎自行滑倒，經送醫救治，測得其血
    液酒精濃度值達216.8mg/dL，換算成呼氣酒精濃度值達1.03
    MG /L ，顯然無法安全駕駛。
二、案經新竹市警察局第二分局報告臺灣新竹地方法院檢察署檢
    察官偵查聲請簡易判決處刑。
    理  由
壹、程序方面：
    按被告以外之人於審判外之言詞或書面陳述，除法律有規定
    者外，不得作為證據；次按除顯有不可信之情況外，公務員
    職務上製作之紀錄文書、證明文書，從事業務之人於業務上
    或通常業務過程所須製作之紀錄文書、證明文書，亦得為證
    據，刑事訴訟法第159條第1項、159條之4第12款定有明文。
    ，本判決下列所引用之各該被告以外之人於審判外之陳述，
    即道路交通事故現場圖、調查報告表(一)、(二)、就醫證明書、
    衛生署新竹醫院檢驗科緊急檢驗單檢驗結果、照片、馬偕紀
    念醫院新竹分院函即函附之病歷資料等，為公務員職務上及
    從事業務之人於業務上製作之紀錄文書、證明文書，並無顯
    不可信之情況，依前揭規定，有證據能力。
貳、實體方面：
一、訊據被告甲○○固坦承於97年3月1日到新竹市○○路42號土
    地公廟前，有飲用加入米酒之藥酒，惟否認有公共危險之犯
    行，並於審理時辯稱：當日並無騎機車，係他人騎乘車牌號
    碼02 9─BRW重型機車搭載伊前往慈雲路之土地公廟，伊進
    入土地公廟拜拜，該人就離開，伊有在土地公廟那邊喝維士
    比，之後就在土地公廟睡覺，機車原本停好，不知是被何人
    推倒在地。至於腳流血，係腳龜裂所致云云。經查：
  (一)證人即現場處理乙○○○○於本院證稱：97年3 月1 日下午
    3 時許伊接獲勤務中心的通知通報有車禍案件，地點是在新
    竹市○○路上的土地公廟，伊就前往現場。到達現場看到1
    輛機車與1 個人倒在土地公廟前的水泥空地，人車都倒地，
    他當場喊痛。當時他的腳在地上都是血，流血部位腳靠近地
    上的地方，腳底、腳踝、腳盤的位置都有流血，伊直覺是腳
    的部位受傷。當時問他要不要就醫，他說不要，但是伊還是
    通知救護車到現場，他也拒絕救護車的人員包紮傷口，且他
    當時有昏睡意識不清，伊還是請他上擔架送醫。當日現場的
    傷患即為在庭被告。到達現場時，有問被告發生何事，但被
    告回答不知道，也不清楚發生何事，只是有提到要拜拜而已
    。在現場沒有問被告如何來土地公廟，後來製作警詢筆錄時
    ，被告有提到他吃藥酒騎機車去土地公廟拜拜，並未提及喝
    喜酒這件事，也無提到是別人載被告去土地公廟這件事。現
    場被告與機車兩個是分開的，距離只有1-2 公尺，被告並沒
    有被機車壓住。因為他和機車在一起，應該有涉嫌酒後駕車
    。現場有附近住戶1 人過來圍觀，該人說他看過被告去土地
    公廟拜拜過，大約知道被告住在哪裡，伊當時有問該人是否
    看到車禍發生狀況，他說他沒有看到，所以不知道等語（見
    本院卷第122-127頁筆錄）；參以現場機車倒置係在水泥廣
    場上，及摩托車四周零落散置被告鞋子、安全帽等情以觀，
    有道路交通事故現場圖、調查報告表(一)、(二)、現場照片3張
    （見查卷第8-10頁、第16-17頁）附卷可稽。足見當時被告
    係騎乘車牌號碼車牌號碼029─BRW號之重型機車，於15時許
    ，行經新竹市○○路42號前時，不慎自行滑倒，應堪認定。
    被告辯稱當時在土地公廟前睡覺，係他人騎乘車牌號碼02 9
    ─BRW重型機車搭載伊前往慈雲路之土地公廟，腳受傷流血
    係因腳部龜裂所致，尚無足採。
  (二)又證人潘俊宏復於本院證述：一到現場目光所及印象中都沒
    有看到飲料的容器，只有看到人、機車等語（見本院卷第12
    6 頁）；參諸被告當日經送往衛生署新竹醫院救治，測得血
    液酒精濃度值達216.8mg/dL，換算成呼氣酒精濃度值達1.03
    mg/L，有就醫證明書、衛生署新竹醫院檢驗科緊急檢驗單檢
    驗結果（見偵查卷第11-12 頁）附卷可憑；及被告於97年3
    月10日在新竹市警察局交通二分隊、偵查中亦供述當日有喝
    治糖尿病之藥酒，並於當日下午2 時許騎乘車牌號碼029─
    BRW 號之重型機車要到慈雲路的土地公廟等語，有道路交通
    事故調查筆錄、訊問筆錄在卷可按（見偵查卷第6-7 頁、本
    院卷第116- 121頁）。足徵被告於騎乘機車前即在家中飲用
    加米酒類之藥酒後，已達不能安全駕駛動力交通工具之狀況
    ，仍駕駛重型機車，於當日15時行經新竹市○○路42號土地
    公廟前時，不慎自行滑倒，經送醫救治，測得其血液酒精濃
    度值達216.8mg/dL，換算成呼氣酒精濃度值達1.03MG /L ，
    顯然無法安全駕駛。
  (三)雖被告前因患有糖尿病與高血脂症而在馬偕紀念醫院新竹分
    院就診，最後1 次就診紀錄為97年9 月27日，給予之藥物，
    服用後不會有酒精反應等情，亦有該院97年11月19日馬院竹
    內系乙字第0970010169號函及函附之病歷在卷可憑，則於當
    日在被告血液中所檢得酒精濃度值達216.8mg/dL，換算成呼
    氣酒精濃度值達1.03mg/L，亦非因被告服用該院給予藥物所
    致。
  (四)從而，本案事證已臻明確，被告犯服用酒類不能安全駕駛動
    力交通工具而駕駛罪犯行，應堪認定，自應依法予以論科。
二、核被告甲○○所為，係犯刑法第185 條之3 之服用酒類不能
    安全駕駛動力交通工具而駕駛罪。原審以被告罪證明確，審
    酌被告前於93年、94因公共危險經本院新竹簡易庭分別判處
    罰金銀元6000元及拘役50日，此次仍酒後騎乘機車且呼氣酒
    精濃度高達每公升1. 03mg/L ，其於服用酒類不能安全駕駛
    之情形下，貿然騎乘機車上路，危及道路交通安全，且乏尊
    重其他用路人生命、財產安全之觀念，並衡被告第3 次服用
    酒類不能安全駕駛動力交通工具而駕駛罪及其智識程度、素
    行、所生危害、犯罪後態度及檢察官具體求刑等一切情狀，
    適用刑法第185 條之3 （原審判決贅載修正前）、第41條第
    1 項前段，刑法施行法第1 條之1 第1 項，量處被告有期徒
    刑3 月，並諭知易科罰金之折算標準，核其認事用法均無不
    合，量刑亦無不當，被告猶執前詞提起上訴，為無理由，應
    予駁回。
據上論斷，應依刑事訴訟法第455 條之1 第1 項、第3 項、第36
8 條，判決如主文。
本案經檢察官洪裕翔到庭執行職務。
中    華    民    國    98    年    3     月    18    日
                  刑事第四庭    審判長法  官  黃美文
                                      法  官  朱美璘
                                      法  官  邱玉汝
以上正本證明與原本無異。
不得上訴。
中    華    民    國    98    年    3     月    18    日
                                      書記官  陳怡芳


司法院資訊處製作；財團法人民間司法改革基金會備份。
